【裁判字號】    95,訴,1733
【裁判日期】    950821
【裁判案由】    毒品危害防制條例
【裁判全文】
臺灣板橋地方法院刑事判決              95年度訴字第1733號
公  訴  人  臺灣板橋地方法院檢察署檢察官
被      告  甲○○
上列被告因違反毒品危害防制條例案件，經檢察官提起公訴（九
十五年度毒偵字第三一二八號），被告於準備程序認罪，本院以
簡式審判程序判決如下：
    主  文
甲○○連續施用第壹級毒品，處有期徒刑柒月。扣案海洛因壹包
（淨重零點貳柒公克）沒收銷燬之。
    事  實
一、甲○○前於民國九十四年間因施用毒品案件，經觀察、勒戒
    後認無繼續施用毒品之傾向，而於九十四年五月五日執行完
    畢釋放出所，並經臺灣板橋地方法院檢察署檢察官於九十四
    年五月六日以九十四年度毒偵字第一二四八、一四一九號為
    不起訴處分確定。詎猶不思戒除毒癮，復基於施用第一級毒
    品海洛因之概括犯意，自前揭觀察勒戒執行完畢釋放後五年
    內之九十五年一月間某日起，至同年三月二十八日二十三時
    許止，在其位於臺北縣板橋市○○街六巷一０三號四樓住處
    內，以將海洛因加水注入針筒後施打之方式，平均每二至三
    日施用一次之頻率，連續施用第一級毒品海洛因多次。嗣經
    警於九十五年三月二十九日十四時三十分許，在臺北市○○
    路○段二三０巷口查獲甲○○，並在其身上扣得第一級毒品
    海洛因一包（淨重０點二七公克），再將其尿液送請檢驗，
    確認其尿中有海洛因陽性反應，因而查悉上情。
二、案經臺北市政府警察局刑事警察大隊移送臺灣臺北地方法院
    檢察署檢察官呈請臺灣高等法院檢察署檢察長令轉臺灣板橋
    地方法院檢察署檢察官偵查起訴。
    理  由
一、上揭犯罪事實，迭據被告甲○○於警詢、偵訊及本院審理時
    坦承不諱，其於九十五年三月二十九日為警查獲後所採集之
    尿液，經送請臺灣檢驗科技股份有限公司檢驗後，確呈「嗎
    啡（施用海洛因後之正常代謝物）陽性反應」，有該公司濫
    用藥物尿液檢驗報告附卷可稽（乙○毒聲字卷第九頁），另
    扣案白粉一包經警初步鑑驗及送請法務部調查局鑑定後，確
    呈第一級第六項毒品海洛因反應，此有初步鑑驗報告單及法
    務部調查局鑑定通知書各一份在卷可查（北檢毒偵字卷第十
    五頁、乙○毒偵字卷第二四頁），並有該海洛因一個扣案可
    資參佐，應足擔保被告前揭自白之真實性。次查被告前於九
    十四年間因施用毒品案件，經觀察、勒戒後認無繼續施用毒
    品之傾向，而於九十四年五月五日執行完畢釋放出所，並經
    臺灣板橋地方法院檢察署檢察官於九十四年五月六日以九十
    四年度毒偵字第一二四八、一四一九號為不起訴處分確定，
    有該不起訴處分書及臺灣高等法院被告前案紀錄表各一份附
    卷可稽，其於前開觀察勒戒執行完畢後五年內，再犯施用毒
    品犯行事證明確，應依法予以論罪科刑。
二、本案被告行為後，刑法及其施行法業於九十五年七月一日修
    正施行，關於新舊法律變更之比較適用，原則上應就罪刑有
    關之共犯、未遂犯、想像競合犯、牽連犯、連續犯、結合犯
    ，以及累犯加重、自首減輕暨其他法定加減原因（如身分加
    減）與加減例等一切情形，綜其全部罪刑之結果而為比較（
    最高法院九十五年第八次會議關於中華民國刑法九十四年修
    正施行後之法律比較適用決議第一點第(四)小點參照），而此
    次修法與本案罪刑相關者，僅有刑法第十一條、第五十六條
    之規定，本院認(1)修正後刑法第十一條已明定刑法總則於其
    他法律有刑罰或「保安處分」之規定者，亦適用之，依其立
    法理由，乃為使法規範明確，故修正後之新法並未較舊法有
    利於被告；(2)修正後刑法已刪除第五十六條關於連續犯之規
    定，亦即本案被告多次施用第一級毒品犯行，如依修正後之
    規定，僅能分論併罰，再定其應執行之刑，此較諸修正前僅
    論以一罪並加重其刑，並未更有利於被告。經綜合比較前述
    二項法律變更之結果後，本案因修正後之規定並未對被告更
    為有利，依據刑法第二條第一項前段，應一體適用修正前刑
    法之規定，合先敘明。
三、核被告甲○○所為，係犯毒品危害防制條例第十條第一項之
    施用第一級毒品罪。其施用前、後持有第一級毒品之低度行
    為，應為其施用第一級毒品之高度行為所吸收，不另論罪。
    又其先後多次施用第一級毒品海洛因之犯行，時間緊接，所
    犯構成要件相同，顯係基於概括犯意所為，屬連續犯，應依
    修正前刑法第五十六條論以一罪並加重其刑。爰審酌被告前
    經觀察勒戒執行完畢釋放，當知施用毒品非但有害自己身心
    ，並對社會秩序有不良影響，亦知此行為乃法律所禁止，竟
    仍執意再度施用毒癮，足見其素行不端，兼衡其犯罪之動機
    目的，智識程度（高中畢業），以及被告犯後坦承犯行，庭
    訊時態度良好等一切情狀，量處如主文所示之刑。末按查獲
    之第一、二級毒品及專供製造或施用第一、二級毒品之器具
    ，不問屬於犯人與否，均沒收銷燬之，毒品危害防制條例第
    十八條第一項前段定有明文。本案扣案之海洛因一包，既屬
    同條例第二條第二項第一款所列第一級毒品，不論屬於犯人
    與否，均應依同條例第十八條第一項前段予以沒收銷燬之。
四、末按除被告所犯為死刑、無期徒刑、最輕本刑為三年以上有
    期徒刑之罪或高等法院管轄第一審案件者外，於前條第一項
    程序進行中，被告先就被訴事實為有罪之陳述時，審判長得
    告知被告簡式審判程序之旨，並聽取當事人、代理人、辯護
    人及輔佐人之意見後，裁定進行簡式審判程序，刑事訴訟法
    第二百七十三條之一第一項定有明文。查本件被告所犯施用
    第一級毒品罪之法定本刑為「六月以上五年以下有期徒刑」
    ，並非最輕本刑三年以上之罪，且被告於九十五年八月十四
    日準備程序進行中，復就被訴事實為有罪之陳述，經告知被
    告簡式審判程序之旨，被告及公訴人對於本件改依簡式審判
    程序審理亦均表示無意見，是本院合議庭即依前揭刑事訴訟
    法規定，裁定本件進行簡式審判程序，附此說明。
據上論斷，應依刑事訴訟法第二百九十九條第一項前段、第二百
七十三條之一第一項，毒品危害防制條例第十條第一項、第十八
條第一項前段，修正前刑法第十一條前段、修正後刑法第二條第
一項前段、修正前刑法第五十六條，判決如主文。
本案經檢察官王家春到庭執行職務
中    華    民    國    95    年    8     月    21    日
                  刑事第八庭?法?官?楊明佳 ?
上列正本證明與原本無異。
如不服本判決，應於判決送達後十日內向本院提出上訴狀（應附
繕本），上訴於臺灣高等法院。
                              書記官  黃炎煌
中    華    民    國    95    年    8     月    21    日
附錄法條：
毒品危害防制條例第十條
施用第一級毒品者，處六月以上五年以下有期徒刑。
施用第二級毒品者，處三年以下有期徒刑。


司法院資訊處製作；財團法人民間司法改革基金會備份。
